臺灣臺南地方法院刑事裁定
110年度聲字第1950號
聲  請  人  臺灣臺南地方檢察署檢察官
受  刑  人  唐鉦傑



上列聲請人因受刑人數罪併罰有二裁判以上，聲請定其應執行之
刑（110年度執聲字第1292號），本院裁定如下：
    主  文
唐鉦傑所犯如附表所示各罪，所處各如附表所示之刑，應執行有
期徒刑伍年捌月。 
    理  由
一、聲請意旨略以：受刑人唐鉦傑前因犯如附表所示各罪，先後
    經判決確定如附表，應依刑法第53條、第51條第5 款規定，
    定其應執行之刑，爰依刑事訴訟法第477 條第1 項規定，聲
    請裁定等語。
二、按裁判確定前犯數罪者，併合處罰之；又數罪併罰，有二裁
    判以上者，依刑法第51條規定，定其應執行之刑；數罪併罰
    ，分別宣告其罪之刑，宣告多數有期徒刑者，於各刑中之最
    長期以上，各刑合併之刑期以下，定其刑期。但不得逾30年
    ，刑法第50條第1 項前段、第53條、第51條第5 款分別定有
    明文。
三、經查：
    本件受刑人所犯如附表所示各罪，先後經判處各如附表所示
    之刑，並均已確定在案，有各該案件之判決書及臺灣高等法
    院被告前案紀錄表各1份存卷可稽。又附表所示各罪雖依刑
    法第50條第1項但書之規定，本不得併合處罰，惟本件受刑
    人已依同法條第2項規定，請求檢察官聲請定應執行刑，有
    受刑人簽具之數罪併罰查詢單1紙在卷可稽，是本件仍有刑
    法第51條之適用，茲檢察官以本院為前開案件犯罪事實最後
    判決之法院，聲請定其應執行之刑，本院審核認其聲請為正
    當，應予准許。復考量受刑人所犯如附表所示各罪之犯罪態
    樣、時間及侵害法益等因素，以及受刑人所表示之意見，爰
    定其應執行之刑如主文所示。
四、按數罪併罰中之一罪依刑法規定得易科罰金，若因與不得易
    科之他罪併合處罰結果而不得易科罰金時，原可易科部分，
    所處之刑亦無庸為易科折算標準之記載（最高法院80年度台
    抗字第577號裁定意旨、司法院大法官會議釋字第144號解釋
    參照）。經查，受刑人所犯如附表所示之罪，雖部分經判決
    有期徒刑並諭知易科罰金之折算標準，但因與附表其他不得
    易科罰金之有期徒刑合併定其應執行刑，依上揭最高法院裁
    定及司法院大法官會議解釋意旨，即不得為易科罰金之宣告
    ，併此敘明。
五、依刑事訴訟法第477條第1項，刑法第53條、第51條第5款款
    ，裁定如主文。
　　
中　　華　　民　　國　　110 　年　　12　　月　　13　　日
　　　　　　　　　刑事第十五庭  法　官　陳貽明
以上正本證明與原本無異。
如不服本裁定，應於收受送達後5日內向本院提出抗告狀。（應
附繕本）
　　　　　　　　　　　　　　　　書記官  洪翊學
中　　華　　民　　國　　110 　年　　12　　月　　13　　日
　　　　　　　　　　　　　　　　　
附表：臺灣臺南地方法院受刑人唐鉦傑定應執行刑案件一覽表
編       號         1               2               3        罪       名  毒品危害防制條例 (施用第二級毒品) 毒品危害防制條例 (施用第二級毒品) 毒品危害防制條例 (施用第二級毒品) 宣  告  刑  有期徒刑3月，如易科罰金，以新臺幣壹仟元折算壹日 有期徒刑4月，如易科罰金，以新臺幣壹仟元折算壹日 有期徒刑3月，如易科罰金，以新臺幣壹仟元折算壹日 犯 罪 日 期  108年11月27日 108年10月18日 109年3月28日 偵查（自訴）機關年度案號  臺灣臺南地方檢察署109年度毒偵字第250號 臺灣臺南地方檢察署108年度營毒偵字第253號 臺灣臺南地方檢察署109年度毒偵字第1125號 最 後 事  實  審 法     院 臺灣臺南地方法院 臺灣臺南地方法院 臺灣臺南地方法院  案    號 109年度簡字第707號 109年度簡上字第68號 109年度簡字第2150號   判決日期 109年3月16日 109年6月23日 109年7月8日 確 定 判 決 法     院 同上 同上 同上  案     號 同上 同上 同上  確定日期 109年4月22日 109年6月23日 109年8月18日 是否為得易科罰金之案件       是 是 是 備註  臺灣臺南地方檢察署109年度執緝字第1046號 臺灣臺南地方檢察署109年度執緝字第1047號 臺灣臺南地方檢察署109年度執字第6498號 

編       號         4               5              6        罪       名  毒品危害防制條例 (販賣第二級毒品) 毒品危害防制條例 (販賣第三級毒品) 毒品危害防制條例 (販賣第三級毒品) 宣  告  刑  有期徒刑3年6月 有期徒刑3年8月 有期徒刑3年8月 犯 罪 日 期  108年10月2日 108年3月16日 108年3月19日 偵查（自訴）機關年度案號  臺灣臺南地方檢察署108年度營偵字第1804號、109年度營偵字第226號 臺灣臺南地方檢察署108年度偵字第5351號、第5436號、第19733號 臺灣臺南地方檢察署108年度偵字第5351號、第5436號、第19733號 最 後 事  實  審 法     院 臺灣臺南地方法院 臺灣臺南地方法院 臺灣臺南地方法院  案    號 109年度訴字第201號 109年度訴字第142號 109年度訴字第142號   判決日期 109年6月16日 110年8月5日 110年8月5日 確 定 判 決 法     院 同上 同上 同上  案     號 同上 同上 同上  確定日期 109年10月29日 (撤回上訴) 110年9月22日 110年9月22日 是否為得易科罰金之案件       否 否 否 備註  臺灣臺南地方檢察署110年度執字第785號 1.臺灣臺南地方法院109年度訴字第142號判決應執行有期徒刑4年（編號5至9） 2.臺灣臺南地方檢察署110年度執字第6890號  


編       號         7               8             9        罪       名  毒品危害防制條例 (販賣第三級毒品) 毒品危害防制條例 (販賣第三級毒品) 毒品危害防制條例 (販賣第三級毒品) 宣  告  刑  有期徒刑3年8月 有期徒刑3年8月 有期徒刑3年8月 犯 罪 日 期  108年3月19日 108年3月15日 108年3月15日 偵查（自訴）機關年度案號  臺灣臺南地方檢察署108年度偵字第5351號、第5436號、第19733號 臺灣臺南地方檢察署108年度偵字第5351號、第5436號、第19733號 臺灣臺南地方檢察署108年度偵字第5351號、第5436號、第19733號 最 後 事  實  審 法     院 臺灣臺南地方法院 臺灣臺南地方法院 臺灣臺南地方法院  案    號 109年度訴字第142號 109年度訴字第142號 109年度訴字第142號   判決日期 110年8月5日 110年8月5日 110年8月5日 確 定 判 決 法     院 同上 同上 同上  案     號 同上 同上 同上  確定日期 110年9月22日 110年9月22日 110年9月22日 是否為得易科罰金之案件       否 否 否 備註  1.臺灣臺南地方法院109年度訴字第142號判決應執行有期徒刑4年（編號5至9） 2.臺灣臺南地方檢察署110年度執字第6890號   


編       號         10          罪       名  毒品危害防制條例 (持有第二級毒品)   宣  告  刑  有期徒刑4月，如易科罰金，以新臺幣壹仟元折算壹日   犯 罪 日 期  108年3月19日   偵查（自訴）機關年度案號  臺灣臺南地方檢察署108年度偵字第5351號、第5436號、第19733號   最 後 事  實  審 法     院 臺灣臺南地方法院    案    號 109年度訴字第142號    判決日期 110年8月5日   確 定 判 決 法     院 同上    案     號 同上    確定日期 110年9月22日   是否為得易科罰金之案件       是   備註  臺灣臺南地方檢察署110年度執字第6891號